【裁判字號】    99,交抗,268
【裁判日期】    990329
【裁判案由】    聲明異議
【裁判全文】
臺灣高等法院臺中分院刑事裁定         99年度交抗字第268號
抗  告  人
即受處分人  甲○○
上列抗告人即受處分人因聲明異議案件，不服臺灣臺中地方法院
中華民國99年3月2日所為裁定（99年度交聲字第868號）提起抗
告，本院裁定如下：
    主  文
抗告駁回。
    理  由
一、本件受處分人甲○○提起抗告意旨略以：伊確實未收到彰化
    警局交通警察隊寄發之違反道路交通管理事件通知單，該項
    有臺中何厝郵局開立證明文件，伊不服被課以逾期未繳加一
    倍罰款云云。
二、按行車速度，依速限標誌或標線之規定；汽車駕駛人，行車
    速度，超過規定之最高時速，處新臺幣（下同）1200以上24
    00元以下罰鍰；汽車駕駛人違反第40條規定者，並記違規點
    數1點；汽車駕駛人有行車速度超過規定之最高時速20公里
    以上未滿40公里之違規事件，而逾越應到案期限60日以上繳
    納罰鍰或逕行裁決處罰者，統一裁罰基準2400元。道路交通
    安全規則第93條第1項，道路交通管理處罰條例第40條、第6
    3條第1項第1款，違反道路交通管理事件統一裁罰基準表分
    別定有明文。
三、受處分人所有之車牌號碼2870-HU號自用一般小客貨車於98
    年8月23日上午11時7分許，在彰化縣彰化市○○街370號處
    ，因有「限速50公里，經測速時速70公里，超速20公里，20
    公里以上未滿40公里（經雷達、雷射測速儀器採證）」之違
    規，經彰化縣警察局交通隊逕行製單舉發等情，有彰化縣警
    察局彰縣警交字第IA0000000號舉發違反道路交通管理事件
    通知單1份及違規照片1紙在卷可稽（參原審卷第4-5頁），
    受處分人對此亦不爭執，是以受處分人上開車輛超速違規之
    事證明確，堪以認定。
四、次按處理違反交通管理事件，有關文書送達之程序，依行政
    程序法之規定。又送達，於應受送達人之住居所、事務所或
    營業所為之。於應送達之處所不獲會晤應受送達人時，得將
    文書付與有辨別事理能力之同居人、受僱人或應送達處所之
    接收郵件人員。送達，不能依前2條規定為之者，得將文書
    寄存送達地之地方自治或警察機關，並作送達通知書2份，1
    份黏貼於應受送達人住居所、事務所營業所或其就業處所門
    首，另1份交由鄰居轉交或置於該送達處所信箱或其他適當
    位置，以為送達。前項情形，由郵政機關為送達者，得將文
    書寄存於送達地之郵政機關。違反道路交通管理事件統一裁
    罰標準及處理細則第5條、行政程序法第72條第1項、第73條
    第1項、第74條第1項、第2項規定甚明。
五、受處分人雖陳稱未收到舉發違反道路交通管理事件通知單等
    語，惟其係設籍於「臺中市○○區○○街86號」，自84年8
    月23日遷入迄今並無任何變更遷出紀錄，此有個人基本資料
    查詢結果1份附卷可佐（參原審卷第9頁），受處分人於聲明
    異議狀及本件抗告狀中亦填載上開戶籍地址為其住所。而本
    件舉發通知單及採證照片經舉發機關即彰化縣警察局以掛號
    郵寄受處分人之上開戶籍地址，因未獲會晤受處分人或可受
    領文書之同居人，遂自98年10月1日起寄存於臺中何厝郵局
    ，並作送達通知書2份，1份黏貼於應受送達人住居所門首，
    另1份置於該送達處所信箱或其他適當位置，以為送達。此
    有彰化縣警察局交通隊送達證書1份在卷足憑（參原審卷第6
    頁）。依前揭法條規定，本件舉發通知單已生合法送達之效
    力，縱然受處分人並未親自受領該份舉發通知單，亦不影響
    其效力。
六、本件違規舉發通知單經合法送達後，受處分人既未依指定於
    應到案日期前到案，原處分機關依前揭法條規定對受處分人
    裁處罰鍰2400元，並記違規點數1點，自無違誤，從而原審
    裁定駁回受處分人之聲明異議，亦無不合。本件受處分人仍
    執前詞提起抗告，為無理由，應予駁回。
據上論結，應依道路交通案件處理辦法第26條，刑事訴訟法第41
2條，裁定如主文。
中    華    民    國    99    年    3     月    29    日
            刑事第七庭    審判長法  官  林  榮  龍
                                法  官  張  惠  立
                                法  官  李  秋  娟
以上正本證明與原本無異。
不得再抗告。
                                書記官  詹  錫  朋
中    華    民    國    99    年    3     月    29    日

司法院資訊處製作；財團法人民間司法改革基金會備份。
